臺灣臺北地方法院民事判決
111年度重訴字第149號
原      告  翁耀林  
訴訟代理人  楊肅欣律師
被      告  王敦弘  
訴訟代理人  曾威凱律師
上列當事人間給付買賣價金等事件，本院於民國111年7月11日言
詞辯論終結，判決如下：
    主  文
被告應給付原告新臺幣陸拾伍萬柒仟肆佰元，及自民國一一一年
二月十二日起至清償日止，按年息百分之五計算之利息。
原告其餘之訴駁回。
訴訟費用由被告負擔百分之六十三，餘由原告負擔。
本判決第一項於原告以新臺幣貳拾壹萬玖仟元為被告供擔保後，
得假執行。但被告如以新臺幣陸拾伍萬柒仟肆佰元為原告預供擔
保，得免為假執行。
原告其餘假執行之聲請駁回。 
    事實及理由
壹、程序方面：
    按訴狀送達後，原告不得將原訴變更或追加他訴，但請求之
    基礎事實同一者、擴張應受判決事項之聲明者，不在此限；
    被告於訴之變更或追加無異議，而為本案之言詞辯論者，視
    為同意變更或追加，民事訴訟法第255條第1項但書第2款、
    第3款及第2項定有明文。查原告起訴時訴之聲明原為「被告
    應自民國110年12月23日起，每日給付違約金新台幣（下同
    ）1萬7,300元予原告至完全給付時為止」（見本院卷第7頁
    ）；嗣於111年3月14日具狀變更前項聲明為「被告應給付原
    告103萬8,000元，及自起訴狀繕本送達之翌日起至清償日止
    ，按年息百分之5計算之利息」（見本院卷第123頁）。原告
    上開變更，核屬減縮應受判決事項之聲明，揆諸首揭規定，
    並無不合，應予准許。
貳、實體方面：
一、原告主張：
  ㈠原告於110年11月13日將所有坐落桃園市○○區○○段000地號土
    地（面積5,461平方公尺，權利範圍62/10000），及其上建
    號6609號建物即門牌號碼為桃園市○○區○○路0000號25樓（權
    利範圍全部，與前揭土地合稱系爭不動產），出售予被告，
    買賣總價為3,460萬元，並同意買賣契約依訴外人合泰建築
    經理股份有限公司（下稱合泰建經）之價金履約保證之相關
    手續辦理，兩造簽立不動產買賣契約書（下稱系爭契約）、
    價金履約保證申請書及價金履約保證書。依系爭契約第四條
    約定，買賣總價款為3,460萬元，簽約款：本契約簽訂時給
    付346萬元，完稅款：稅捐機關核發稅單後3日內給付346萬
    元，尾款：2,768萬元，交屋日期訂於111年1月14日應付清
    尾款。被告分別於110年11月15日給付部分簽約款30萬元，
    同年月23日給付簽約款316萬元，同年12月7日給付完稅款34
    6萬元，同年月13日給付尾款2,768萬元，共計3,460萬元，
    均匯入履約保證信託專戶，扣除代墊款項2,391萬7,587元，
    尚有結餘款1,068萬2,413元應給付原告。而依兩造簽立之價
    金履約保證申請書第七條約明「除有第四條及第五條暫停款
    項撥付之情形外，履保專戶之結算悉依合泰建經認定之結果
    辦理，並以匯款方式將履保專戶內之款項扣除第二條支出後
    ，連同專戶內之利息交付予款項應得之人」，嗣系爭不動產
    已於110年12月17日完成所有權移轉登記，兩造於同年月23
    日在特約地政士即訴外人林怡（下以姓名稱之）之通知見證
    下「買賣雙方業已圓滿完成所有買賣程序，雙方確認結案無
    誤」，並於房地產權點交書(分算表)親自簽名，完成點交房
    屋之手續。兩造應同時分別在價金履約專戶明細暨點交證明
    書（下稱系爭履約專戶點交證明書）上簽章（原告已簽章）
    ，合泰建經即可依價金履約保證書第二條第㈠款之約定，代
    被告將結餘款1,068萬2,413元以匯款方式交付原告，以履行
    交付買賣價金之義務，惟被告竟惡意不為簽章，以致合泰建
    金無法即時於110年12月23日交屋日撥款予原告。
　㈡又依系爭契約書第十二條第二款有「甲方若有遲延給付之情
    形，如遲延交付證件、給付購屋款及繳納稅費等，應賠償乙
    方（即原告）自交付之日止，按買賣總價款每日千分之零點
    五計算之違約金至甲方完全給付時止。....」之約定，兩造
    既於110年12月23日確認完成所有買賣程序結案，原告已將
    系爭不動產點交被告使用收益，被告即應依約同時將結餘款
    給付原告，惟被告竟遲延給付，直至111年2月21日始同意由
    合泰建經將結餘款1,068萬2,413元撥付原告，故原告得請求
    被告給付自110年12月23日起至111年2月20日止（60日），
    每日1萬7,300元（即3,460萬元×0.0005＝1萬7,300元）之違
    約金共計103萬8,000元（計算式：1萬7,300元×60日＝103萬8
    ,000元）。
　㈢至被告抗辯原告未修繕瑕疵(包括景觀池《即陽台上之花台》及
    按摩浴缸瑕疵、陽台及花台漏水）及附贈品(包括沙發配件
    、電動窗簾、兩側喇叭、美術燈、崁燈等物品)未給付，主
    張同時履行抗辯云云；然依系爭契約第十七條特別約定事項
    已手寫「㈣賣方附贈沙發、餐桌椅、冰箱；其餘清空」文字
    明確，可知原告僅贈送沙發、餐桌椅、冰箱，並無被告所稱
    之沙發配件、電動窗簾、兩側喇叭、美術燈、崁燈之贈品。
    又被告辯稱有前揭未修繕之瑕疵，被告亦否認之，陳明如下
    ：
　⒈系爭不動產陽台前緣有花台種植植栽，前屋主在陽台上設置
    大理石鋪面，高度約30公分之空槽，原告將之規劃為休憩觀
    景使用，並以柚木條板（非一般之木頭）覆蓋槽上，由於陽
    台露在外面並非遮蔽，長年風吹雨淋，塵土從柚木縫隙進入
    ，亦屬正常。
　⒉陽台及花台漏水部分，由於原告並未居住系爭不動產，於110
    年12月23日交屋後，被告以自來水清理陽台及花台，因陽台
    長年未使用，突然放水，就產生漏水現象。原告於111年1月
    11日經社區管委會通知仲介公司轉知24樓天花板有水漬一情
    ，原告旋即偕同物業管理、仲介及防水師傅前往察看，判斷
    是25樓之系爭不動產之陽台、花台滲水所致。原告於111年1
    月13日發包修繕工程，並於111年2月15日完成24樓之止漏工
    程（因期間過年年假，工人排不出時間），於111年2月16日
    完成油漆工程。而25樓之修繕工程，原擬於111年2月15日進
    行修繕，因被告在槽內放水測試，未予清空，工人雖一再聯
    繫被告，被告仍不配合，以致無法修繕，並非原告不為修繕
    。
　⒊就浴室浴缸馬達、臉盆排水P管、水龍頭安裝、水池防水燈具
    工程、單柄陶瓷長栓部分，均係仲介修繕完畢自行吸收，並
    非被告修繕。被告所提之發票雖記載買受人為王敦弘，係被
    告向仲介說這筆錢不會讓仲介出，但卻未給付仲介，目前發
    票正本仍由仲介持有中。
　⒋綜上，被告主張之瑕疵，或因被告所造成，或被告未協力由
    原告為補正，或為微小之瑕疵，原告業已補正，而修補費用
    總額僅5萬多元，被告卻將餘款1,068萬2,413元剋扣至111年
    2月21日始同意合泰建經撥款，不僅不相當，且屬惡意，故
    被告不得主張同時履行抗辯，亦應負給付違約金之責任。為
    此，爰依系爭契約之法律關係提起本訴，請求被告應給付違
    約金等語。
　㈣並聲明：⒈被告應給付原告103萬8,000元，及自起訴狀繕本送
    達翌日（即111年2月12日）起至清償日止，按年息百分之5
    計算之利息。⒉願供擔保，請准宣告假執行。 
二、被告則以：
  ㈠兩造與合泰建經簽訂之價金履約保證申請書第4條、第5條就
    履約保證事由之認定及撥付、履保專戶款項爭議約定有「..
    ..如合泰建經認定出款或不出款而一方不服時，不服之一方
    應於接獲通知後10日內聲請調解或提出訴訟或聲請交付仲裁
    ，逾期未提出時，甲乙雙方即不得就認定結果再行爭執...
    .」、「....若甲乙雙方對於買賣契約之履行或對於合泰建 
     經所為之認定等有爭議且已聲請調解或提出訴訟或聲請交
付
    仲裁，則合泰建經應暫停支付款項....」等情，是以兩造均
    同意合泰建經得決定是否撥付履保專戶中買賣價金予原告。
    原告於110年12月23日已將系爭不動產交付被告，被告亦已
    依系爭契約第四條約定於同年月13日將系爭契約全部買賣價
    金匯入履保專戶內，是以，被告既已完成階段性之買受人義
    務，堪認已依債之本旨為清償，原告依系爭契約一一履行其
    義務，即可向履約保證機構領取價金，於被告未違約之情況
    下，原告得否向履約保證機構領取被告交付之買賣價金，實
    則繫於原告是否確實履約，被告對於合泰建經是否交付買賣
    價金予原告，全無置喙之餘地。
  ㈡又依系爭契約第九條第七項約明有「甲乙雙方應依約履行本
    契約之內容，若雙方就契約之履行、或已發現之瑕疵、修繕
    、或價金之給付、沒收、或違約金之金額等發生爭議，且於
    履行期限或催告期限屆至仍未能合意解決時，若案件已進入
    司法程序，則履保機構（買賣案件辦理履保作業時）應暫停
    款項之撥付，並以確定判決或與確定判決有同一效力之文書
    等結果，作為履保機構撥款之依據。....」，可認兩造確實
    有約定若本件買賣發生爭議，且已進入司法程序，履保機構
    應暫停款項之撥付。又觀之被告於111年1月19日向台灣桃園
    地方法院（下稱桃園地院）聲請民事調解後，向合泰建經所
    為之通知，亦僅是告知合泰建經系爭不動產業已進入司法程
    序，請合泰建經依兩造先前之約定暫停款項之撥付，待兩造
    本件訴訟解決後，再進行後續階段之處理，尚難認被告依約
    告知合泰建經本件已進入司法程序之舉，係屬違約遲延給付
    ，而合泰建經傳送予原告之簡訊，其內容僅通知已將履保帳
    戶之款項撥付予原告，請原告確認款項等語，原告卻據此稱
    合泰建經係在被告指示下，始撥付款項予原告云云，此應為
    原告妄自推論之詞。被告之價金給付既已完成，原告主張被
    告應給付遲延所生之違約金103萬8,000元，即屬無理由。
  ㈢被告於111年1月16日曾打電話給合泰建經黃副理，告知交屋
    有瑕疵（包括漏水、花台、陽台腐爛、按摩浴缸、馬達壞、
    蒸氣機、附贈之物品短缺），先同意撥款1,000萬元，留下6
    8萬多元處理瑕疵問題，因合泰建經未撥款，且原告瑕疵未
    處理，被告委請律師寄發律師函予原告，雖原告未處理，但
    被告基於買賣屬高興之事，乃於111年2月中旬同意將結餘尾
    款1,068萬2,413元撥付原告。然因原告未修繕漏水、花台、
    馬達等多項瑕疵及贈品部分沙發配件等、電動窗簾、兩側喇
    叭、美術燈、崁燈未給付，被告主張同時履行抗辯權，無給
    付遲延之問題，被告請人修繕花台等問題、按摩浴缸（應係
    指發票上記載之浴室浴缸馬達、臉盆排水P管、水龍頭安裝
    、水池防水燈具工程、單柄陶瓷長栓）、蒸氣機等部分合計
    6萬3,315元，還有25樓漏水尚在修繕中，及前揭附贈品約50
    萬元，共計56萬3,315元，被告主張抵銷等語，資為抗辯。
　㈣並聲明：⒈原告之訴及假執行之聲請均駁回。⒉如受不利之判
    決，願供擔保，請准宣告免為假執行。
三、兩造不爭執之事項：
　㈠原告透過訴外人逸謙開發不動產有限公司(下稱逸謙公司)居
    間仲介與被告簽立系爭契約，以3,460萬元將系爭不動產出
    售予被告。
　㈡被告分別於110年11月15日給付部分簽約款30萬元，同年月23
    日給付簽約款316萬元，同年12月7日給付完稅款346萬元，
    同年月13日給付尾款2,768萬元，共計3,460萬元，均匯入履
    約保證信託專戶，扣除代墊款項2,391萬7,587元，尚有結餘
    款1,068萬2,413元應給付原告，嗣於111年2月21日合泰建經
    始將前揭結餘款撥付原告。
　㈢兩造於110年12月17日完成系爭不動產所有權移轉登記，並於
    同年月23日在地政士林怡通知見證下，原告將系爭不動產鑰
    匙交予被告，兩造點交完成。
　㈣原告於111年1月11日寄發桃園慈文郵局存證號碼000032號存
    證信函通知被告及合泰建經應依約撥款。
　㈤被告以系爭不動產有瑕疵、贈品不足為由，拒絕簽立系爭履
    約專戶點交證明書，並於111年1月19日向桃園地院聲請調解
    在案。
　㈥被告於111年2月11日委託義理法律事務所莊勝榮律師以系爭
    不動產陽台有漏水及原告未交付贈與之物品為由，發律師函
    予原告。
四、本院之判斷：
　㈠原告是否已經交付系爭不動產予被告？
  ⒈按物之出賣人，負交付其物於買受人，並使其取得該物所有
　　權之義務，民法第348條第1項定有明文。所謂交付其物於買
　　受人，係指移轉其物之占有於買受人而言（最高法院41年台
　　上字第1564號判決意旨參照）。次按債務人非依債務本旨實
　　行提出給付者，不生提出之效力，民法第235條前段固定有
　　明文。惟該條規定在民法債編之體例上係編排在民法第234
　　條之後，而民法第234條係規定：債權人對於已提出之給付
　　，拒絕受領或不能受領者，自提出時起，負遲延責任。由此
　　可見，民法第235條前段所謂債務人現實提出之給付不符合
　　債務之本旨者，不生提出之效力，債權人得拒絕受領該給付
　　，且不負遲延責任，但若債權人已受領該給付，即僅得依債
　　務不履行之規定請求債務人賠償損害或解除契約，不得再謂
　　債務人尚未為給付。
　⒉準此，兩造於110年12月17日完成系爭不動產所有權移轉登記
    ，並於同年月23日在地政士林怡通知見證下，原告將系爭不
    動產鑰匙交予被告，兩造點交完成一情，有系爭不動產第一
    類登記謄本、價金履約專戶明細暨點交證明書、房地產權點
    交書（分算表）等件附卷可稽（見本院卷第35至39、41至43
    頁），亦為兩造所不爭執，則系爭不動產縱然存有被告所抗
    辯之瑕疵，依上說明，亦僅屬原告應否負債務不履行責任之
    問題，仍無礙於原告已為給付之事實。故原告已於110年12
    月23日將系爭不動產交付予被告乙節，堪以認定。
  ㈡原告交付系爭不動產是否存有物之瑕疵？被告得否以此，就
    系爭不動產買賣價金結餘款行使同時履行抗辯權或主張抵銷
    ？
  ⒈按物之出賣人對於買受人，應擔保其物依民法第373條之規定
    危險移轉於買受人時無滅失或減少其價值之瑕疵，亦無滅失
    或減少其通常效用或契約預定效用之瑕疵。但減少之程度，
    無關重要者，不得視為瑕疵；出賣人並應擔保其物於危險移
    轉時，具有其所保證之品質，民法第354條定有明文。
　⒉被告抗辯原告交屋有瑕疵(包括景觀池《即陽台上之花台》及按
    摩浴缸瑕疵、陽台及花台漏水、附贈品《包括沙發配件、電
    動窗簾、兩側喇叭、美術燈、崁燈等物品》未給付），主張
    同時履行抗辯權，其無給付價金遲延之問題一節，為原告所
    否認。經查：
　⑴就景觀池及按摩浴缸瑕疵之部分：
　　原告稱被告所指前揭瑕疵，皆係被告於原告交屋後始向仲介
    提出，並由仲介以自己費用修繕處理，原告事後始知有此情
    事一情，業據證人即仲介逸謙公司負責人李錦樹到庭證稱：
    「（問：維修按摩浴缸及景觀池這件事情是否有告訴原告？
    ）當下是沒有告知，因為我覺得這個部分只要能夠結案，讓
    點小利、花點小錢沒有關係」、「(問：《提示被證四發票》
    是否就是這個費用？)這個發票正本還在我這邊，被告跟薛
    理鴻說這些錢他不會讓我們公司出，他會出，所以他要求把
    發票抬頭改為被告，可是到現在並沒有把錢結算給我們....
    」等語(見本院卷第236頁)，並有發票4紙在卷可證(見本院
    卷第115頁)。觀諸前揭發票開立日期及內容，分別為「110
    年12月27日，品名按摩浴缸維修」、「111年1月4日，品名
    臉盆排水P管、水龍頭安裝」、「111年1月4日，品名水池防
    水燈具工程」、「111年1月4日，品名單柄陶瓷長栓1/2」，
    可見被告所稱前揭景觀池及按摩浴缸之瑕疵，業已於111年1
    月4日修繕完畢，堪以認定。
　⑵就陽台及花台漏水之部分：
　　原告稱被告於110年12月23日點交時就已知陽台之花台是設
    計為景觀台，10多年來從未有漏水之情事，被告擅自改變用
    途，在槽內灌水，造成樓下(24樓)滲水，原告於111年1月11
    日經仲介公司轉知24樓天花板有水漬後，已於111年2月15日
    完成24樓之止漏工程，而25樓修繕工程，因被告在槽內放水
    未予清空，以致無法施工，非原告不為修繕等情，並提出交
    屋時花台照片、報價單、完工確認書、工人與被告之員工李
    雅瑄之Line對話紀錄等件在卷可資佐證（見本院卷第131至1
    49頁）。而依兩造交屋時之花台照片以觀(見本院卷第131頁
    )，該處交屋時原為景觀台，嗣被告為改變用途，自行將其
    上之柚木條板（非一般木頭）掀開後為一空槽，被告因清潔
    或測試有無漏水，復於該空槽內及陽台注水，因而造成滲水
    至24樓，則就陽台及花台漏水部分，實不應歸責於原告，應
    堪認定。
　⑶就被告抗辯原告未交付附贈品（包括沙發配件、電動窗簾、
    兩側喇叭、美術燈、崁燈等物品）之部分：
　　原告稱依兩造簽定之系爭契約書第十七條特別約定事項已手
    寫「㈣賣方附贈沙發、餐桌椅、冰箱；其餘清空」文字明確
    ，並有系爭契約條款在卷可查(見本院卷第23頁)，參以證人
    李錦樹證稱：「地政士林怡於簽到合約書第16條、第17條時
    ，有再與雙方確認是否附贈相關資料，因為第16條有項目可
    以勾選，當時雙方是說都不用，所以才在第17條第4項特別
    約定賣方附贈沙發、餐桌椅、冰箱，其餘清空」等語（見本
    院卷第237頁），與證人張芸芸證稱：「（問：李寶蘭《即原
    告配偶》是否有承諾如果被告買該屋，沙發、餐桌椅、冰箱
    、電動窗簾、喇叭、美術燈、崁燈、茶几要附贈給被告？）
    沒有」、「(問：如果沒有，那為何契約書第17條第4項會寫
    附贈沙發、餐桌椅、冰箱？）這是簽約的時候，並不是看屋
    的時候，看房的時候跟簽約的時候不一樣，二者時間差應有
    兩個禮拜以上」等語(見本院卷第239頁)，及證人薛理鴻證
    稱：「（問：李寶蘭有無口頭跟被告承諾如果被告買該屋的
    話，沙發、餐桌椅、冰箱、電動窗簾、喇叭、美術燈、崁燈
    、茶几要留下來給被告？）沒有」、「(問：若沒有承諾，
    為何契約書會寫附贈沙發、餐桌椅、冰箱？)因為要約書上
    被告有寫沙發、餐桌椅、冰箱這三項」等語(見本院卷第242
    頁)，互核大致相符，足徵原告僅同意贈送沙發、餐桌椅及
    冰箱，並無被告所稱贈送沙發配件、電動窗簾、兩側喇叭、
    美術燈、崁燈等物品。是被告此部分所辯，應無可採。
　⑷被告得否以原告系爭不動產存有瑕疵(包括景觀池《即陽台上
    之花台》及按摩浴缸瑕疵、陽台及花台漏水、附贈品《包括沙
    發配件、電動窗簾、兩側喇叭、美術燈、崁燈等物品》為由
    ，就系爭不動產買賣價金尾款行使同時履行抗辯權或主張抵
    銷？
  ①按因契約互負債務者，於他方當事人未為對待給付前，得拒
　　絕自己之給付。但自己有先為給付之義務者，不在此限，民
　　法第264條第1項固定有明文。另按所謂同時履行之抗辯，係
　　指因契約互負債務者，於他方當事人未為對待給付前，得拒
　　絕自己之給付而言，如他方就其所負債務已為給付，自不生
　　同時履行抗辯之問題（最高法院88年度台上字第1059號判決
　　意旨參照）。
  ②兩造於110年12月17日完成系爭不動產所有權移轉登記，原告
    業已於同年月23日將系爭不動產交付予被告一情，業如前述
    ，而被告亦已使用系爭不動產迄今，兩造間並無解除系爭契
    約之情事，是原告依系爭契約所應負之債務已為給付，嗣被
    告亦於111年2月21日同意合泰建經將結餘款1,068萬2,413元
    撥付原告，故被告既已受領系爭不動產，即不生同時履行抗
    辯之問題。縱使被告主張原告應負物之瑕疵擔保責任或不完
    全給付之債務不履行責任，亦屬抵銷之問題，尚與同時履行
    抗辯無涉。
　③依系爭契約第四條第一項價款給付之約定，記載有「交屋日
    期定於111年1月14日，甲方應依約付清尾款」（見本院卷第
    17頁），兩造既約定111年1月14日為交屋日期，即應以該日
    為主，縱使原告提前於110年12月23日交付系爭不動產予被
    告，亦不應要求買方即被告提前付清尾款予原告，始為合理
    公允。而依前開約定，被告即應依約於111年1月14日付清尾
    款，若未給付，即生違約責任。是以被告應負之違約責任，
    即應自111年1月14日起算，原告主張被告之遲延責任自110
    年12月23日起算，洵無可取。故原告得主張被告自111年1月
    14日起至111年2月20日止之違約金65萬7,400元(計算式：每
    日違約金1萬7,300元×38日＝65萬7,400元)，逾此範圍之請求
    ，即屬無據。
　④被告復抗辯其請人修繕花台等問題、按摩浴缸（應係指發票
    上記載之浴室浴缸馬達、臉盆排水P管、水龍頭安裝、水池
    防水燈具工程、單柄陶瓷長栓）、蒸氣機等部分合計6萬3,3
    15元，還有25樓漏水尚在修繕中，及前揭附贈品約50萬元，
    共計56萬3,315元，被告主張抵銷一節；然按二人互負債務
    ，而其給付種類相同，並均屆清償期者，各得以其債務，與
    他方之債務，互為抵銷，民法第334條第1項前段定有明文，
    然被告前揭所指，應係指發票上記載之浴室浴缸馬達、臉盆
    排水P管、水龍頭安裝、水池防水燈具工程、單柄陶瓷長栓
    ，計3萬7,758元部分（見本院卷第115頁），及蒸汽機25,72
    5元（見本院卷第117、165頁），前者即被告所稱景觀池及
    按摩浴缸之瑕疵，係由仲介逸謙公司負責人李錦樹委請他人
    於111年1月4日修繕完畢，並支付修繕費用，業如前所述，
    並非被告之支出，而後者之蒸汽機，被告亦未證明屬系爭契
    約約定應交付之標的，或有其必要性業經原告同意者，而被
    告亦未能舉證證明原告確有承諾給付前揭附贈品，故被告執
    此部分修繕費用及概算前揭附贈品之價額，向原告為抵銷抗
    辯，要屬無據，不應准許，附予敘明。
　㈢本件違約金是否應予酌減？
　  查被告為沙發家具館負責人，為具有豐富商場經驗之人（見
    本院卷第51至53頁），系爭契約所列約款(包含違約條款)應
    係經被告深思熟慮後方與原告訂立，兩造自應受系爭契約條
    款之拘束，而被告爭執系爭不動產之瑕疵，或由被告所造成
    ，或已由仲介於111年1月4日修繕完畢並自行出資吸收，業
    如前所述，被告卻仍未通知合泰建經將剩餘之尾款撥付予原
    告，顯屬惡意不為，此外，原告亦未提出相關酌減違約金之
    事證，自難認定本件違約金有酌減之必要。
五、綜上所述，原告依買賣契約之法律關係，請求被告應給付原
    告65萬7,400元，及自起訴狀繕本送達翌日（即111年2月12
    日）起至清償日止，按年息百分之5計算之利息，為有理由
    ，應予准許，逾此範圍，即屬無據，應予駁回。又原告勝訴
    部分，兩造分別陳明願供擔保請准宣告假執行或免為假執行
    ，核無不合，爰分別酌定相當之擔保金額，予以准許。至原
    告敗訴部分，其假執行之聲請已失所依據，應予駁回。
六、本件事證已臻明確，兩造其餘攻擊防禦方法及提出之證據資
    料，經本院斟酌後，認均不足以影響本判決之結果，自無逐
    一詳予論駁之必要，併此敘明。　　
七、據上論結，本件原告之訴為一部有理由，一部無理由，依民
    事訴訟法第79條，判決如主文。　   
中　　華　　民　　國　　111 　年　　7 　　月　　29　　日
                  民事第四庭    法　官　陳靜茹
以上正本係照原本作成。
如對本判決上訴，須於判決送達後20日內向本院提出上訴狀。如
委任律師提起上訴者，應一併繳納上訴審裁判費。
中　　華　　民　　國　　111 　年　　7 　　月　　29　　日
                                書記官　蔡汶芯